# 关于售后租回形成融资租赁的问题

提问人：山野孤鹜 时间：2014-11-22 08:45:11
请教陈版@chenyiwei ： 1 、就出租人而言，租赁开始日就能够确定在租赁到期时承租人将购买资产，那么这种情况下就不会再讨论“担保余值”的问题了吧？因为就出租人而言担保已经没有意义 2 、准则讲解 2010 ：如果收回租赁资产的价值扣除未担保余值后的余额低于担保余值，则应向承租人收取价值损失补偿金，借记“其他应收款”科目，贷记“营业外收入”科目。请问为什么这时候不冲减融资租赁资产的成本呢？竟然资产已经不值那个价了还按照那个价值入账，难道再提减值？谢谢

回答人：chenyiwei
1 、是。 2 、担保余值的情况在实务中很少见到，因为目前在实务中绝大部分融资租赁到最后都会转移实物所有权。所以这个问题最好是遇到实际问题之后把具体的操作问题发上来供讨论。

提问人：regwy 时间：2014-11-23 16:56:30
个人认为，售后回租交易形成的融资租赁原则上就是不能在折旧上影响损益，否则就不会有出售资产时产生的收益冲折旧了，且本案中我做了补充，对损益影响特别大

回答人：chenyiwei
可以这样理解。所以将其作为抵押借款进行会计处理就不会有你说的问题。

提问人：jiaxin867 时间：2016-05-24 11:57:37
请教一个问题，上述案例中租赁资产的剩余可使用年限为 10 年，实质进行售后租回融资租赁交易时，租赁资产的预计可使用年限是否需要再行评估？或者，如果评估后，剩余可使用年限为 15 年，是按照 15 年作为折旧期间，还是 10 年做为折旧期间？

回答人：chenyiwei
按固定资产准则规定的折旧年限定期复核制度处理即可，无需专门针对售后回租的固定资产有特殊的考虑。